臺灣士林地方法院民事裁定
111年度家暫字第25號
聲  請  人  石金玉  

代  理  人  嚴怡華律師
相  對  人  石惟仁  

上列當事人間聲請監護宣告事件，聲請人聲請暫時處分，本院裁
定如下：
    主  文
聲請駁回。
聲請程序費用由聲請人負擔。
    理  由
一、本件聲請意旨略以：聲請人石金玉為相對人石惟仁之祖母，
　　相對人自小患有智能障礙及精神障礙疾病，對於社會現實狀
    態的認知及判斷有缺損，過往曾有多次遭人詐騙簽立本票或
    拐騙離家之情事。茲因相對人於民國111年6月21日突與家人
    失去聯繫，聲請人另查悉相對人分別於同年3月間、7月間辦
    理新身分證及護照，然相對人患有智能障礙及精神障礙疾病
    ，如無旁人協助，不可能獨立辦理上開文件，聲請人雖已於
    8月9日至派出所報案協尋，然警方辦案消極，又因近日柬埔
    寨人蛇集團犯罪猖獗，聲請人擔憂相對人遭人拐騙帶出國，
    為防止相對人遭受緊急危難，實有聲請暫時處分之必要性及
    急迫性，爰請求暫時禁止相對人出境，並請鈞院通知內政部
    入出國移民署限制相對人出境等語。
二、按法院就已受理之家事非訟事件，除法律別有規定外，於本
    案裁定確定前，認有必要時，得依聲請或依職權命為適當之
    暫時處分，但關係人得處分之事項，非依其聲請，不得為之
    ，家事事件法第85條第1項雖有明文。惟暫時處分，非有立
    即核發，不足以確保本案聲請之急迫情形者，不得核發，家
    事非訟事件暫時處分類型及方法辦法第4 條亦有明文。而衡
    諸暫時處分之立法本旨，係為因應本案裁定確定前之緊急狀
    況，避免本案請求不能或延滯實現所生之危害，是確保本案
    聲請之急迫性及必要性即為暫時處分之事由，並應由聲請暫
    時處分之人，提出相當證據以釋明之。經查：
    ㈠聲請人主張其為相對人之祖母，已對相對人提起監護宣告
      之聲請，現由本院以111年度監宣字第356號（下稱系爭本
      案）受理等情，業據本院依職權調取系爭本案卷宗查明屬
      實，則聲請人就本院已受理之家事非訟事件，在裁定確定
      前提起本件暫時處分之聲請，程式上自無不合。　　
    ㈡聲請人雖主張相對人因患有有智能障礙及精神障礙疾病，
      有受監護宣告之必要，相對人於111年6月21日突與家人失
      去聯繫，又於同年7月間辦理新護照，恐有遭人拐騙出國
      之危險，而提起本件暫時處分云云，並提出相對人中華民
      國身心障礙證明影本、臺北市政府警察局內湖分局西湖派
      出所受處理案件證明單等件為證（見本院卷第17頁至第21
      頁）。惟經本院依職權查詢相對人協尋結果，可知相對人
      於111年8月21日在桃園市經警方巡邏尋獲，並表明不願意
      聯繫報案人，隨後於111年9月22日親赴警局辦理撤巡，聲
      請人雖又於111年9月24日通報相對人失蹤，相對人亦於同
      年月27日在桃園市經警方巡邏尋獲，並辦理撤巡等情，足
      見相對人已明確知悉聲請人在找尋伊，且並未出境，有桃
      園市政府警察局保安警察大隊111年9月29日桃警保大行字
      第1110009454號函暨檢附之相對人協尋資料在卷可參（見
      本院卷第73頁至第89頁）；另經本院於111年10月14日、1
      11年10月月24日、111年10月31日依職權查詢相對人入出
      境資料，亦均查無相對人出境之資料，有相對人之入出境
      資訊連結作業在卷可佐（見本院卷第101頁至第103頁、第
      111頁）。本院審酌上開證據資料，尚無從認定相對人確
      實有遭人拐騙出國之危險，聲請人亦未能提出其餘證據證
      明本件有何核發暫時處分限制相對人出境之急迫性及必要
      性，自不能僅以聲請人片面主觀之臆測，率予剝奪相對人
      出國之權利。是此，本件難認有核發暫時處分之必要性，
      故本件聲請為無理由，應予駁回。
三、依家事事件法第97條，非訟事件法第21條第2 項，民事訴訟
    法第95條、第78條，裁定如主文。
中　　華　　民　　國　　111 　年　　10　　月　　31　　日
                    家事庭法  官  高雅敏
以上正本係照原本作成。
如對本裁定抗告，須於裁定送達後10日內向本院提出抗告狀。
中　　華　　民　　國　　111 　年　　10　　月　　31　　日
                          書記官　王慧萍